臺灣高等法院民事裁定　　　　　　　　　95年度抗字第1782號
抗　告　人　丁○○
　　　　　　丙○○
　　　　　　己○○
　　　　　　乙○○○
　　　　　　庚○○○
　　　　　　戊○○
　　　　　　甲○○
　　　　　　辛○○○
上列抗告人因與相對人吳致和即祭祀公業吳惕成管理人間聲請確
定執行費用額事件，對於中華民國95年9月29日臺灣桃園地方法
院95年度執字第27578號裁定提起抗告，本院裁定如下：
   主  文
抗告駁回。
抗告費用由抗告人連帶負擔。
   理  由
一、按強制執行程序，除本法有規定外，準用民事訴訟法之規定
    ；強制執行法第30條定有明文。查本件確定執行費用額事件
    ，其執行費用額對於強制執行之共同債務人等各人必須合一
    確定，故抗告人丁○○提起合法之抗告，依強制執行法第30
    條準用民事訴訟法第56條第1項第1款規定，其效力及於未提
    起抗告之共同債務人丙○○、己○○、乙○○○、庚○○○
    、戊○○、甲○○、辛○○○，爰併列之為抗告人，此核先
    敘明。
二、次按債權人聲請強制執行時，除法律有免繳執行費之規定外
    ，應依強制執行法第28條之2第1項之規定繳納執行費。又債
    權人因強制執行而支出之費用，得求償於債務人者，得準用
    民事訴訟法第91條第1項規定，向執行法院聲請確定其數額
    ；強制執行法第29條第1項定有明文。末按租佃爭議案件，
    經調解或調處成立者，當事人之一方不履行其義務時，他造
    當事人得逕向該管司法機關聲請強制執行，並免收執行費用
    ；耕地三七五減租條例第27條定有明文。又依耕地三七五減
    租條例第26條第1項規定，法院受理租佃爭議事件，免收裁
    判費，為貫澈立法意旨，以租佃爭議事件確定判決聲請強制
    執行，自應免收執行費（最高法院53年4月21日53年度第2次
    民刑庭總會決議、司法院第21期司法業務研究會研討結果參
    照）。
三、抗告意旨略以：依耕地三七五減租條例第1條、第26條、第
    27條之規定，本件聲請強制執行應免徵執行費用。且原法院
    於民國95年8月9日執行拆除時相對人損害伊所有之地上物及
    雞隻，相對人應予賠償，求予廢棄原裁定云云。
四、經查：本件相對人即執行債權人與抗告人即執行債務人間請
    求返還土地等強制執行事件，相對人雖以原法院89年度訴字
    第1421號、本院91年度上字第983號租佃爭議事件確定判決
    為執行名義聲請強制執行，有上開執行名義在卷可稽（見原
    審93年度執字第14690號卷第7頁至第20頁），然本件返還土
    地等強制執行事件之執行標的即桃園市○路段755-3地號、
    760-2地號、818地號、823地號等4筆土地（下稱系爭土地）
    ，業經原法院84年度訴字第756號民事判決認定系爭土地係
    無償使用借貸性質，非屬原耕地租約標的，且原法院89年度
    訴字第1421號、本院91年度上字第983號確定判決亦認：「
    復核上開判決認定系爭土地係無償使用借貸性質，非屬原耕
    地租約標的，並無顯然違背法令之情形，本院就此不得作相
    反之判斷，應認兩造就系爭土地係成立使用借貸關係。」，
    並以相對人已終止該使用借貸關係，相對人本於所有人物上
    請求權請求抗告人返還，洵屬正當等語。亦有上開確定判決
    附卷可證（分見原審93年度執字第14690號卷第13頁、第19
    頁），依上開確定判決記載，本件兩造間就系爭土地既係成
    立使用借貸關係即非屬租佃爭議事件，故亦不符合耕地三七
    五減租條例第26條第1項、第27條規定之要件，是原法院依
    強制執行法第28條之2第1項之規定，命相對人繳交如原裁定
    附表所示編號一之執行費新台幣（下同）17萬457元（見原
    審93年度執字第14690號卷第2頁），即無不當。另相對人支
    出之其餘如原裁定附表所示編號二至四之執行費用，即複丈
    費2萬元、警員誤餐費2000元、挖土機工資1萬5000元等費用
    ，核屬強制執行法第29條第1項之債權人因強制執行而支出
    之必要費用，自不適用耕地三七五減租條例第26條第1項、
    第27條之規定。又抗告人抗辯執行拆除時相對人損害其所有
    之地上物及雞隻，相對人應予賠償云云，與本件確定執行費
    用額事件無關，且非抗告程序所得審酌，附此敘明。綜上所
    述，原裁定認抗告人應負擔之執行費用為20萬7457元及自該
    裁定送達抗告人之翌日起至清償日止，按年息百分之5計算
    之利息，經核並無不合。抗告意旨仍執前詞，指摘原裁定不
    當，求予廢棄，為無理由，應予駁回。
五、據上論結，本件抗告為無理由，爰裁定如主文。
中　　華　　民　　國　　96　　年　　1 　　月　　15　　日
                  民事第七庭  審判長法　官  鄭三源
　　　　　　　　　　　      　　　　法　官  王聖惠
　　　　　　　　　　　      　　　　法　官  周美月
正本係照原本作成。
本裁定除以適用法規顯有錯誤為理由，並經本院許可外，不得再
抗告。如提起再抗告，應於收受後10日內委任律師為訴訟代理人
向本院提出再抗告狀。並繳納再抗告費新台幣1000元。
中　　華　　民　　國　　96　　年　　1 　　月　　16　　日
　　　　　　　　　　　　　　　　　　書記官  李華安
